

Pedro S. de Assis

22 anos

0

Rua do Ensino, Iguatemi. 08381-680, São Paulo - SP

 \bowtie

pedrosoares10100@gmail.com

© 34 9 91261878









Resumo

Sou programador full-stack com forte habilidade em desenvolvimento, resolução de problemas (hardware e software) e design. Tenho experiência como vendedor, com excelente capacidade de negociação e persuasão. Minha criatividade me permite trazer soluções inovadoras e eficazes para qualquer desafio.

Experiências

Design e Arte Finalista

CopyTem (Gráfica Offset) Criar e fazer finalizações em artes para empresas.

04/2024 - 11/2024

Vendedor

Callink - Telemarketing Vendedor Claro Fibra

02/2022 - 03/2023

Desenvolvedor Full-stack

Verse Bank - Dev Desenvolvimento de tecnologias para sistemas bancários

05/2019 - 01/2022

Formação acadêmica

Geral

Desenvolvimento Web e Engenheiro de software Design Digital Vendas / Produção de Eventos Ensino médio - completo

Idiomas

Inglês - Intermediário

Objetivos

Cargos Desejados: Design / Arte finalista / Desenvolvedor vendas (ou outras funções na área.)

Jornada: A combinar